【裁判字號】    95,聲,2600
【裁判日期】    951229
【裁判案由】    發還擔保金
【裁判全文】
臺灣板橋地方法院民事裁定              95年度聲字第2600號
聲  請  人  乙○○即陳從容之.
            丁○○即陳從容之.
            戊○○即陳從容之.
            丙○○即陳從容之.
聲  請  人  甲○○即張長尾之.
上列聲請人聲請發還擔保金事件，本院裁定如下：
    主      文
聲請人於本院九十三年度存字第三一四二號擔保提存事件一案所
提存之擔保物大眾銀行可轉定期存單面額新臺幣壹拾萬元券肆張
（號碼：ＫＦ0000000、ＫＦ0000000、ＫＦ00
00000、ＫＦ0000000），合計新台幣肆拾萬元准予
發還。
聲請程序費用由相對人負擔。
    理      由
一、按供擔保人證明受擔保利益人同意返還者，法院應依供擔保
    人之聲請，以裁定命返還其提存物或保證書，於民事訴訟法
    第104條第1項第2款定有明文。 前開規定，於其他依法令供
    訴訟上之擔保者準用之，並為同法第106 條所規定。
二、本件聲請意旨略以：債權人陳從容與債務人張長尾間假扣押
    事件，前依本院93年度裁全字第5290號民事裁定，為擔保假
    扣押，曾提供如主文第1 項所示之可轉讓定期存單為擔保金
    ，並以本院93年度存字第3142號提存事件提存後，聲請對債
    務人張長尾之財產予以假扣押在案。茲因債權人與債務人分
    別於民國95年7月28日及94年3月27日死亡，而聲請人與相對
    人本於假扣押事件之繼承人地位，不願就該案繼續爭執，且
    相對人亦同意聲請人取回前開假扣押所提存之擔保金，為此
    提出本院93年度存字第3142號提存書、被繼承人戶籍謄本、
    繼承系統表、繼承人戶籍謄本等影本各1 份、相對人出具之
    同意書及其印鑑證明原本各1 件為證，聲請發還擔保金等語
    。
三、本件假扣押債權人原為陳從容、債務人原為張長尾，嗣債權
    人陳從容業於95年7 月28日死亡，由乙○○、丁○○、戊○○、丙○○等4 人為其法定繼承人，且無拋棄繼承或限定繼
    承之情事，而債務人張長尾於94年3 月27日死亡，由甲○○
    單獨繼承，其餘繼承人業已聲請拋棄繼承在案，有聲請人提
    出之死亡證明書、繼承系統表、繼承人之戶籍謄本等影本各
    1件及本院94年度繼字第762號附卷可稽，故本件聲請發還擔
    保金事件之聲請人自應列乙○○、丁○○、戊○○、丙○○
    等4 人，而相對人應列甲○○，合先敘明。經查債權人聲請
    本院於民國93年10月1 日以93年度裁全字第5290號裁定准予
    假扣押，並據以聲請本院以93年度執全字第2711號假扣押執
    行程序對債務人之財產予以假扣押在案，業據本院調取上開
    卷宗核閱屬實，相對人即受擔保利益人同意聲請人取回前開
    假扣押所提存之擔保金，已據聲請人提出之同意書及印鑑證
    明書附卷可憑，符合民事訴訟法第104條第1 項第2款之情形
    。揆諸前揭法條之規定，聲請人之聲請為有理由，應予准許
    。
四、爰依民事訴訟法第95條、第78條，裁定如主文。
中    華    民    國    95    年    12    月    29    日
                  民事第一庭法  官  陳翠琪
以上正本證明與原本無異。
如不服本裁定應於送達後10日內向本院提出抗告狀，並應繳納抗
告裁判費新台幣1,000元整。
中    華    民    國    95    年    1     月    3     日
                            書記官  李瑞芝


司法院資訊處製作；財團法人民間司法改革基金會備份。
